# 自产或外购材料用于建造在建工程的处理

提问人：lv1025280320 时间：2023-08-02 17:07:47
请教陈版和各位老师以下是否正确：
（ 1 ）外购成本 100 自产成本价 80
无论自产还是外购，材料用于办公楼（或生产车间）：
借：在建工程 80 借：在建工程 100
贷：库存商品 80 贷：库存商品 100
（ 2 ）自产成本 80 公允价 100
自产材料用于建造职工食堂，税法视同销售
借：在建工程 93
贷：库存商品 80
应交税费——应交增值税（销项税额）100*13%=13
（ 3 ）外购成本 100 ，进项 13
外购材料用于建造职工食堂，税法进项税额不得抵扣借：在建工程 113
贷：库存商品 100
应交税费——应交增值税（进项税额转出） 13

回答人：chenyiwei
自产或外购材料用于建造在建工程，其基本原则都是将被领用的材料的账面价值（自产为实际成本；外购为实际取得成本）和视同销售的不可抵扣增值税额计入在建工程成本。